# 关于国际会计准则理事会

提问人：原来你就在这里 时间：2018-07-24 22:32:45
请问各位大神，国内有没有渠道可以看到国际会计准则理事会发表的文章、刊物或者项目研究的方法和讨论啊？

回答人：chenyiwei
直接访问www.ifrs.org即可。提供邮箱信息可订阅其定期发布的电子杂志等。付费用户还可有更多权限。